【裁判字號】    92,上訴,1338
【裁判日期】    920806
【裁判案由】    毒品危害防制條例
【裁判全文】
臺灣高等法院臺中分院刑事判決                  九十二年度上訴字第一三三八號
    上  訴  人  臺灣台中地方法院檢察署檢察官
    被      告  乙○○
右上訴人因被告違反毒品危害防制條例案件，不服臺灣台中地方法院九十二年度訴緝
字第二三八號中華民國九十二年五月二十八日第一審判決（起訴案號：臺灣台中地方
法院檢察署九十一年度毒偵字第二三五號，移
一七三九號），提起上訴，本院判決如左：
      主  文
原判決撤銷。
乙○○連續施用第壹級毒品，累犯，處有期徒刑壹年。
扣案之海洛因貳包（合計淨重零點伍貳公克、包裝重零點伍肆公克）及含有海洛因殘
渣之袋子玖個，均沒收銷燬之；另針注射針筒柒拾壹支及小電子砰壹台，均沒收。
      事  實
一、乙○○前於民國（下同）八十一年間因違反肅清煙毒條例案件，經本院判處有期
    徒刑三年四月確定，繼因偽造文書案件，經本法院判處有期徒刑六月及三月確定
    ，嗣定其應執行刑為有期徒刑七月，合併執行後，於八十六年十一月九日因縮刑
    並假釋期滿而執行完畢。其後又因施用毒品案件，先後二次經觀察、勒戒後，均
    認無繼續施用毒品之傾向，由台灣台中地方法院檢察署檢察官各於八十九年二月
    十五日、八十九年四月二十八日，以八十九年度毒偵緝字第八三號、八十九年度
    毒偵字第二七三三號為不起訴處分確定。詎其仍不知戒絕，復基於施用第一級毒
    品海洛因之概括犯意，自九十一年七月初起，迄九十二年四月二十八日前四日某
    時止，在其台中縣豐原市○○路九六七巷一八一弄四二號住處等地（公訴人誤載
    為台中縣神岡鄉○○街三十號三樓），以將海洛因加水溶解而注射及以將海洛因
    滲入香煙中吸食之方式，連續非法施用第一級毒品海洛因多次。嗣於九十一年八
    月一日十四時四十分許，在神岡鄉○○街七十二號前為警查獲，並當場扣得被告
    所持有而丟棄之第一級毒品海洛因毛重０．五公克，並至神岡鄉○○街三十號三
    樓乙○○臨時居處扣得海洛因一小包毛重０．六公克（前揭二包海洛因經鑑驗後
    合計淨重０．五二公克、包裝重０．五四公克）、含有海洛因殘渣之袋子九個及
    其所有供前揭施用毒品所用之注射針筒七十一支及小電子砰一台（公訴人漏載）
    等物。再於九十二年四月二十七日因涉嫌搶奪、竊盜為警查獲時，發現其有施用
    海洛因犯行。
二、案經台中縣警察局豐原分局報請台灣台中地方法院檢察署檢察官偵查起訴及移送
    併辦。
      理  由
一、訊據被告乙○○對於上開事實供承不諱，而被告分別於九十一年八月一日及九十
    二年四月二十八日為警查獲時所採集被告之尿液，經送檢驗之結果，均呈嗎啡之
    陽性反應等情，有臺中縣衛生局檢驗尿水報告書及中山醫學大學附設醫院藥物濫
    用檢測中心檢驗報告在卷足參，而扣案之白色粉末二包確係海洛因，合計淨重０
    ．５２公克、包裝重０．５４公克，有法務部調查局調科壹字第１２００１１９
    ５７號鑑驗通知書附卷可參，此外，並有含有海洛因殘渣之袋子九個、注射針筒
    七十一支及小電子砰一台等物扣案可稽。可見被告上開之自白，核與事實相符。
    又被告前因施用毒品案件，先後二次經依本院裁定觀察、勒戒後，均認無繼續施
    用毒品之傾向，由台灣台中地方法院檢察署檢察官各於八十九年二月十五日、八
    十九年四月二十八日，以八十九年度毒偵緝字第八三號、八十九年度毒偵字第二
    七三三號為不起訴處分確定等情，有台灣高等法院被告全國前案紀錄表及刑案資
    料查註紀錄表暨前開不起訴處分二份在卷足憑，被告本次再施用第一級毒品海洛
    因，係屬三犯。本件事證明確，被告上開犯行，堪以認定。
二、核被告所為，係犯毒品危害防制條例第十條第一項之施用第一級毒品海洛因罪。
    其施用前後持有第一級毒品之低度行為，均為其施用第一級毒品之高度行為所吸
    收，應不另論罪。被告所為多次施用海洛因之行為，時間緊接，犯罪構成要件相
    同，顯係基於概括之犯意為之，為連續犯，爰依刑法第五十六條之規定以一罪論
    ，並加重其刑。又被告於九十一年八月一日以外之事實欄所示之時地，另有施用
    第一級毒品海洛因之犯行，雖未據公訴人起訴，惟此部分之犯行，核與其起訴有
    罪部分，具有連續犯之關係，屬於裁判上一罪，自亦在本院審理之範圍。又被告
    前於八十一年間因違反肅清煙毒條例案件，經本院判處有期徒刑三年四月確定，
    繼因偽造文書案件，經同法院判處有期徒刑六月及三月確定，嗣定其應執行刑為
    有期徒刑七月，合併執行後，於八十六年十一月九日因縮刑並假釋期滿而執行完
    畢，此有刑案資料查註紀錄表及台灣高等法院被告全國前案紀錄表在卷可按，其
    於五年以內再犯本件有期徒刑以上之罪，為累犯，應依刑法第四十七條之規定，
    遞加重其刑。
三、原審就起訴部分施用毒品犯行予以論罪科刑，固非無見，惟查原判決就移送併辦
    部分之犯行，既未及審理，檢察官上訴意旨執此指摘原判決不當，為有理由，自
    應由本院將原判決予以撤銷改判。爰審酌被告施用毒品，除戕害自身之健康、生
    命外，並已衍生危害家庭之不良後果，且損及社會、國家之整體利益。被告二犯
    施用毒品案件，均經觀察、勒戒，已無繼續施用之傾向，為檢察官不起訴處分在
    案，尚不能深切體悟，自愛自重，猶不顧施用毒品對其個人、家庭及社會、國家
    所造成之危害及負累，而再犯之，難認其罪責係屬輕微，自應受相當之刑罰制裁
    ，始符社會正義。審酌被告之素行、犯罪之動機、情節、所生危害及其他犯罪情
    節並犯後之態度等一切情狀，量處如主文所示之刑。扣案之海洛因二包（合計淨
    重零點伍貳公克、包裝重零點伍肆公克）及含有海洛因殘渣之袋子九個（因袋子
    與殘渣無從剝離），係屬毒品，爰依毒品危害防制條例第十八條第一項前段之規
    定沒收銷燬之；另注射針筒七十一支及小電子砰一台，則為被告所有供其施用毒
    品所用之物，業據其供承在卷，爰依刑法第三十八條第一項第二款沒收之。
四、據上論斷，應依刑事訴訟法第三百六十九條第一項前段、第三百六十四條、第二
    百九十九條第一項前段，毒品危害防制條例第十條第一項、第二十條第三項前段
    、第十八條第一項前段，刑法第十一條前段、第五十六條、第四十七條、第三十
    八條第一項第二款，判決如主文。
本案經檢察官甲○○到庭執行職務。
中      華      民      國       九十二     年     八     月     六     日
                                   臺灣高等法院臺中分院刑事第四庭
                                         審判長法  官  洪  耀  宗
                                               法  官  江  德  千
                                               法  官  劉  登  俊
右正本證明與原本無異。
如不服本判決應於收受送達後十日內向本院提出上訴書狀，其未敘述上訴之理由者並
得於提起上訴後十日內向本院補提理由書（均須按他造當事人之人數附繕本）。
                                               書記官  鄧  智  惠
中      華 民      國    九十二     年      八       月     七     日
                                                                        Ｆ


司法院資訊處製作；財團法人民間司法改革基金會備份。
